臺灣臺中地方法院臺中簡易庭小額民事判決    
110年度中小字第4914號
原      告  摩根聯邦資產管理股份有限公司

法定代理人  李文明  
訴訟代理人  林佩萱  
被      告  蕭麗蓉  

上列當事人間請求返還借款事件，經本院於民國111年2月8日言
詞辯論終結，判決如下：
    主      文
被告應給付原告新臺幣陸萬陸仟壹佰貳拾捌元，及自民國九十五
年二月十五日起至民國九十五年三月十四日止，按年息百分之十
八點二五計算之利息，並自民國九十五年三月十五日起至民國一
百零四年八月三十一日止，按年息百分之二十計算之利息，並自
民國一百零四年九月一日起至清償日止，按年息百分之十五計算
之利息。
訴訟費用新臺幣壹仟元由被告負擔。
本判決得為假執行。
   爭執事項及理由要領
一、原告主張：被告於民國91年12月3日向原權人聯邦商業銀行
    股份有限公司（下稱聯邦銀行）申請貸款最高訂約額度新台
    幣（下同）30萬元，簽立國民現金卡申請書，約定利息按年
    利率百分之18.25計算，如未依約繳款，應按年利率百分之2
    0給付遲延利息，另每動用壹筆借款時，須繳納100元之提領
    費，如未依約清償本金時，無須事先通知或催告，借款視為
    全部到期，另依銀行法第47條之1第2項規定，自104年9月1
    日起，銀行辦理現金卡之利率不得超過年利率百分之15，被
    告自95年1月19日起即未依約還款，迄今尚欠本金66,128元
    及如主文第1項所示之利息未清償，聯邦銀行已將上開債權 
    於95年6月28日讓與原告等語，業據提出與所述相符之國民
    現金卡申請書、綜合約定書、國民現金貸款融資查詢表、債
    權讓與證明書及報紙公告等為證；被告已於相當時期受合法
    之通知，而於言詞辯論期日不到場，亦未提出任何準備書狀
    爭執，依民事訴訟法第436條之23條準用同法第436條第2項
    、第280條第3項前段、第1項前段規定，視為自認，堪認原
    告之主張為真正。從而，原告依據現金卡契約、債權讓與之
    法律關係訴請被告給付如主文第1項所示金額及利息，為有
    理由，應予准許。
二、本件依民事訴訟法第436條之20規定，應依職權宣告假執行
    ，並確定其訴訟費用額為1,000元（即裁判費1,000元），由
    被告負擔。
中　　華　　民　　國　　111 　年　　2 　　月　　22　　日
                      臺灣臺中地方法院臺中簡易庭
                                  法　官　吳蕙玟
以上正本係照原本作成。
如不服本判決，應於送達後20日內，以判決違背法令為理由，向
本院提出上訴狀並表明上訴理由（上訴理由應表明一、原判決所
違背之法令及其具體內容；二、依訴訟資料可認為原判決有違背
法令之具體事實），如於本判決宣示後送達前提起上訴者，應於
判決送達後20日內補提上訴理由書（須附繕本）。如委任律師提
起上訴者，應一併繳納上訴審裁判費。
中　　華　　民　　國　　111 　年　　2 　　月　　22　　日
                                  書記官　楊思賢